【裁判字號】    97,交簡上,16
【裁判日期】    970229
【裁判案由】    公共危險
【裁判全文】
臺灣高雄地方法院刑事判決            97年度交簡上字第16號
上  訴  人  丙○○
即  被  告
輔  佐  人  甲○○
即被告之母
上列上訴人因公共危險案件，不服本院交通法庭中華民國96年11
月26日96年度交簡字第4161號第一審刑事簡易判決（聲請簡易判
決處刑案號：96年度偵字第23514 號），提起上訴，本院管轄之
第二審合議庭依簡式審判程序審理，並判決如下：
    主  文
上訴駁回。
丙○○緩刑貳年，並應向國庫支付新臺幣貳萬元。
    事實及理由
一、本件經本院審理結果，認原審以被告丙○○所為，係犯修正
    前刑法第185 條之3 不能安全駕駛動力交通工具罪，並審酌
    被告漠視自己安危，更罔顧公眾行之安全，於服用酒類後，
    其呼氣所含酒精濃度為0.71mg/L，已處於酒醉不能安全駕駛
    動力交通工具之狀態，仍貿然駕駛汽車行駛高雄市區道路，
    並因撞擊被害人劉世鉅駕駛之自小客車而肇事，致被害人因
    而受傷，足見其犯行於他人之生命安全危害非輕，及犯後坦
    承犯行且已與被害人達成和解，賠償被害人所受之損害等一
    切具體情狀，而量處有期徒刑4 月，並參酌被告職業為工，
    家庭經濟狀況小康，而諭知以新臺幣1 千元折算1 日之易科
    罰金折算標準，其認事用法均無違誤，量刑亦屬妥適，應予
    維持，除引用原審判決書記載之事實、證據及理由（如附件
    ），並補充、更正如下：（一）原審判決書引用檢察官聲請
    簡易判決處刑書中所列證據「道路交通事故調查報告表（一
    ）、（二）」部分應予刪除，另增列被告於本院審理時之自
    白及現場相片為證據。（二）按行為後法律有變更者，適用
    行為時之法律，但行為後之法律有利於行為人者，適用最有
    利於行為人之法律，刑法第2 條第1 項定有明文。本件被告
    所犯刑法第185 條之3 之規定，業於被告行為後之97年1 月
    2 日修正公布，將法定本刑由「1 年以下有期徒刑、拘役或
    3 萬元以下罰金」提高為「1 年以下有期徒刑、拘役或科或
    併科15萬元以下罰金」，比較結果以修正前之規定較有利於
    被告，是依刑法第2 條第1 項前段規定，應適用被告行為時
    之舊法。
二、被告上訴意旨略謂：伊素無前科記錄，係屬初犯，事發後業
    與被害人達成和解，且伊家境不佳，請求本院從輕量刑等語
    。按酒精成分對人之意識、控制能力具有不良影響，超量飲
    酒後會導致對周遭事務之辨識及反應能力較平常狀況薄弱，
    因而酒後駕車在道路上行駛，對一般往來之公眾及駕駛人自
    身皆具有高度危險性。原審綜核各情而量處前開刑度，應屬
    妥適，並無過重之處，上訴意旨為無理由，應予駁回。至於
    原審判決後刑法第185 條之3 始修正公布，原審未及就該條
    修正部分比較新舊法之適用，實務往例有認原判決未及比較
    適用新舊法，上訴後經比較結果雖仍以舊法有利於行為人，
    且原判決別無其他撤銷事由時，上訴審仍應以此為由撤銷改
    判。然而，刑法於95年7 月1 日修正施行後，就行為後法律
    變更如何適用之準據法，已由從新從輕原則改為從舊從輕原
    則，亦即除修正後之新法有利於行為人時，例外適用最有利
    之法律外，要以適用行為時之舊法為原則。本件原審判決後
    ，刑法第185 條之3 方有所修正，且修正後之法律並非較有
    利於行為人，仍應適用修正前之行為時法，而非例外適用修
    正後之新法，業如前述，是原審判決雖未及就此部分比較適
    用法律，然對於判決顯然不生影響，尚不構成撤銷之事由，
    附此敘明（最高法院95年度臺上字第3755號、第3934號判決
    意旨可資參照）。
三、至於被告請求本院諭知緩刑一節，經查被告素無前科記錄，
    此有臺灣高等法院被告前案紀錄表附卷可稽，此次因一時疏
    忽致罹刑典，事後尚能坦承犯行，且事發後隨即於96年8 月
    15日與被害人劉世鉅以新臺幣14萬元之金額達成和解，並業
    已給付，此有和解書附卷可參，堪認被告犯後態度良好，應
    有悔悟改過之心。本院綜核各情，認被告經此刑之宣告，應
    知所警惕而無再犯之虞，認其所宣告之刑以暫不執行為適當
    ，爰併予宣告緩刑2 年，以啟自新。復審酌被告守法觀念薄
    弱而觸犯刑責，為促使其記取教訓，並強化其尊重公共交通
    安全之觀念，本院認另有賦予被告一定負擔之必要，爰諭知
    被告應向國庫支付新臺幣2 萬元，以期符合緩刑之旨。
據上論斷，應依刑事訴訟法第455 條之1 第1 項、第3 項、第36
8 條、第373 條、第364 條、第273 條之1 第1 項，刑法第74條
第1 項第1 款、第2 項第4 款，判決如主文。
本案經檢察官乙○○到庭執行職務。
中    華    民    國    97    年    2     月    29    日
                      交通法庭  審判長法  官   林水城
                                      法  官   楊筑婷
                                      法  官   譚德周
以上正本證明與原本無異。
不得上訴。
中    華    民    國    97    年    2     月    29    日
                                      書記官   林雅婷


司法院資訊處製作；財團法人民間司法改革基金會備份。
